【裁判字號】    97,聲,71
【裁判日期】    970225
【裁判案由】    停止強制執行
【裁判全文】
臺灣桃園地方法院民事裁定                97年度聲字第71號
聲  請  人?甲○○?住桃園縣八.
訴訟代理人  吳志祥律師
??????????送達代收人.
??????????住桃園縣桃.
相  對  人  財團法人台灣省私立八德殘障教養院
??????????設桃園縣八.
法定代理人  乙○○
訴訟代理人  陳宏瑄律師
上列當事人間聲請停止強制執行事件，本院裁定如下：
??主?文
聲請人以新台幣貳拾貳萬參仟壹佰零柒元供擔保後，本院九十六
年度執字第六三八七五號返還土地強制執行事件之強制執行程序
，於本院九十七年度訴字第八十號第三人異議之訴事件判決確定
或終結前，應暫予停止。
    理  由
一、按「有回復原狀之聲請，或提起再審或異議之訴，或對於和
    解為繼續審判之請求，或提起宣告調解無效之訴、撤銷調解
    之訴，或對於許可強制執行之裁定提起抗告時，法院因必要
    情形或依聲請定相當並確實之擔保，得為停止強制執行之裁
    定。」強制執行法第18條第2 項定有明文。
二、本件聲請人以其向本院提起第三人異議之訴（即本院97年度
    訴字第80號）為理由，聲請裁定停止本院96年度執字第6387
    5 號返還土地強制執行事件之強制執行程序。
三、經查，本院調取本院96年度執字第63875 號執行卷宗及本院
    97年度訴字第80號第三人異議之訴之訴訟卷宗審核後，聲請
    人就其所提起之第三人異議之訴事件，如能獲得勝訴判決確
    定，相對人即不得對聲請人之財產為強制執行，為免聲請人
    將來訴訟判決確定或終結後，受有無法回復原狀之損害，其
    聲請於前開訴訟事件判決確定或終結前，暫予停止本院96年
    度執字第63875 號返還土地強制執行事件之強制執行程序，
    應予准許。
四、按無權占有他人土地，可能會獲得相當於租金之利益為社會
    通常之觀念，最高法院61年台上字第1695號判例可資參照。
    再按城市地方房屋之租金，以不超過土地及其建築物申報總
    價年息百分之十為限。土地法第97條第99條及第101 條之規
    定，於租用基地建築房屋均準用之。土地法第97條第1 項、
    第105 條均有規定。相對人所聲請強制執行之標的為聲請人
    應將坐落桃園縣八德市○○段250 、252 、253 、257 地號
    土地上，如附圖編號A2、A3、A4、B2、B3、B4、B5、B6、B7
    、B8、B9、B10 、B11 、B12 、B13 、C2、C3、C4、C5、C6
    、C7、C8、C9、C10 、C11 、C12 、D2、D3、D4、D5、D6、
    所示地上物拆除，並將前開土地（下稱系爭土地）返還予聲
    請人。經核，前述遭聲請人占用之土地面積合計為3031.34
    平方公尺，又系爭土地於96年1 月核定每平方公尺之申報地
    價為736 元，此有土地謄本1 份在卷足憑。故相對人如因上
    開強制執行程序暫予停止，可能受到之損害，應為系爭土地
    無法即時取回，相對人可能遭受相當於租金之損害，應與聲
    請人占用標的之價值無涉，故聲請人所稱占用之房舍為老舊
    殘破之木造建築，即與本院審認擔保金之核定無關，併此敘
    明。本院審酌系爭土地地目為：田，使用分區為特定農業區
    ，使用地類別為農牧用地，此有土地登記謄本在卷足憑，故
    以系爭土地申報地價之百分之3 計算其不當得利租金之利益
    ，經計算後每年為66,932元（即3031.34 ×736 ×3 ％＝66
    932 ，元以下四捨五入）。再參酌各級法院辦案期限實施要
    點規定，民事通常程序第一審審判期間為1 年4 個月、第二
    審為2 年、第三審為1 年，而聲請人所提起之第三人異議之
    訴所涉及之訴訟標的之金額，係屬不得上訴第三審之案件，
    本院認本件停止執行之期間應以3 年4 個月計算為妥，故聲
    請人應供擔保之金額為223,107 元【計算式為：66932 ×（
    3 ＋4 ÷12）＝223107，元以下四捨五入】。至本件聲請人
    陳明縱認聲請人第三人異議之訴獲敗訴，相對人受有相當於
    租金之不當得利之損失，亦須受到三七五減租條例之制約，
    系爭土地一年三七五租金才萬餘元，故50,000元以足供擔保
    相對人所可能受到之損失云云，然系爭土地上並無三七五租
    約存在乙節，已經本院93年度訴字第61 1號判決以及臺灣高
    等法院94年度上字第523 號判決確認在案，故聲請人前述主
    張，即與事實不符，是其所陳至多僅得提供擔保金50,000元
    ，本院衡酌聲請人欲提供擔保之金額與前開計算之擔保金額
    ，相差過於懸殊，實無法保障相對人之權益，殊難核准。
五、本件聲請為有理由，爰依強制執行法第18第2 項，裁定如主
    文。
中    華    民    國    97    年    2     月    25    日
                  民事第三庭    法  官  陳清怡
以上正本係照原本作成
如對本裁定抗告，應於收受裁定正本送達後10日內向本院提出抗
告狀，並繳納抗告裁判費新台幣1,000 元。
中    華    民    國    97    年    2     月    25    日
                                書記官  王羽潔


司法院資訊處製作；財團法人民間司法改革基金會備份。
